# 求助陈版：子公司负责开拓的业务，合同由母公司签署及实施是否合法合规

提问人：wantness 时间：2017-11-09 21:01:47
成立子公司，子公司主要负责市场开拓，相关业务合同由母公司签署并实施，导致子公司持续亏损，这种模式是否合法合规？

回答人：chenyiwei
这种情况下，母公司应当向子公司支付业务介绍的佣金（按照合理的市场水平），确保子公司自身具备独立持续经营能力。否则涉及不公允的关联方交易（就双方单独报表而言）。如果是非全资子公司，则损害少数股东利益。